【裁判字號】    97,訴,376
【裁判日期】    970718
【裁判案由】    違反毒品危害防制條例
【裁判全文】
臺灣新竹地方法院刑事判決               97年度訴字第376號
公  訴  人  臺灣新竹地方法院檢察署檢察官
被      告  甲○○
                    弄13號
上列被告因違反毒品危害防制條例案件，經檢察官提起公訴（97
年度毒偵字第700 號），經本院合議庭裁定依簡式審判程序判決
如下：
    主  文
甲○○施用第一級毒品，累犯，處有期徒刑玖月。又施用第二級
毒品，累犯，處有期徒刑肆月。應執行有期徒刑壹年。
    事  實
一、甲○○前曾於民國95年2 月間，因違反毒品危害防制條例案
    件，經本院於95年5 月26日以95年度訴字第299 號就施用第
    一級毒品部分判處有期徒刑8 月，就施用第二級毒品部分判
    處有期徒刑3 月，定應執行刑為有期徒刑10月，於95年6 月
    5 日確定；又於95年9 月間，因違反毒品危害防制條例案件
    ，經本院於96年2 月27日以95年度訴字第935 號就施用第一
    級毒品部分判處有期徒刑8 月，就施用第二級毒品部分判處
    有期徒刑3 月，定應執行刑為有期徒刑10月，於96年2 月27
    日確定，而此部分案件，復經本院於96年7 月25日以96年度
    聲減字第585 號裁定分別減刑為有期徒刑4 月及1 月又15日
    ，定應執行刑為有期徒刑5 月確定，嗣上揭二案件接續執行
    ，於96年11月9 日縮刑期滿執行完畢。
二、甲○○前曾於89年間因施用毒品案件，經臺灣新竹地方法院
    檢察署檢察官聲請，而經本院於89年6 月22日以89年度毒聲
    字第1590號裁定送勒戒處所觀察、勒戒，旋因觀察、勒戒後
    ，因認有繼續施用毒品傾向，經臺灣新竹地方法院檢察署檢
    察官聲請，而經本院於89年11月3 日以89年度毒聲字第2589
    號裁定令入戒治處所施以強制戒治。嗣因執行屆滿3 月，成
    效良好，經臺灣新竹地方法院檢察署檢察官聲請，而經本院
    於90年6 月22日以90年度毒聲字第1048號裁定停止戒治，所
    餘戒治期間付保護管束，並於90年8 月1 日出所。嗣因保護
    管束期間屆滿，未經撤銷保護管束，而視為強制戒治執行完
    畢，並經臺灣新竹地方法院檢察署檢察官於90年11月7 日以
    90年度戒毒偵字第235 號為不起訴處分確定。其又於95年2
    月間，因施用毒品案件，經臺灣新竹地方法院檢察署檢察官
    起訴，而經本院於95年5 月26日以95年度訴字第299 號就施
    用第一級毒品部分判處有期徒刑8 月，就施用第二級毒品部
    分判處有期徒刑3 月，定應執行刑為有期徒刑10月，於95年
    6 月5 日確定。其又於95年9 月間，因施用毒品案件，經臺
    灣新竹地方法院檢察署檢察官起訴，而經本院於96年2 月27
    日以95年度訴字第935 號就施用第一級毒品部分判處有期徒
    刑8 月，就施用第二級毒品部分判處有期徒刑3 月，定應執
    行刑為有期徒刑10月，於96年2 月27日確定。
三、甲○○猶不知悔改，基於施用第一級毒品海洛因之犯意，於
    97年3 月4 日某時許，在其位於新竹縣新豐鄉○○路○ 段93
    巷23弄13號之住處，以將海洛因摻水置入針筒內施打於皮膚
    之方式，施用第一級毒品海洛因。又另行起意，並基於施用
    第二級毒品安非他命的犯意，於97年3 月4 日某時許，在位
    於上址之住處，以將安非他命置於錫箔紙內，再以火燒烤，
    吸其煙霧之方式，施用第二級毒品安非他命。嗣於97年3 月
    5 日23時許，在新竹縣新豐鄉○○路8 號，為警發覺其為列
    管之毒品人口，經其同意後採集尿液，並為警將尿液送驗結
    果呈嗎啡陽性反應及安非他命陽性反應，因而循線查悉上情
    。
四、案經新竹縣政府警察局竹北分局報請臺灣新竹地方法院檢察
    署檢察官偵查起訴。
    理  由
一、本件被告甲○○所犯為毒品危害防制條例第10條第1 項之施
    用第一級毒品罪及同條第2 項之施用第二級毒品罪，均非死
    刑、無期徒刑、最輕本刑為三年以上有期徒刑之罪，或高等
    法院管轄第一審之案件，被告於本院準備程序進行中，就被
    訴事實為有罪之陳述，經本院合議庭認合於新修正刑事訴訟
    法第273 條之1 第1 項之規定，裁定進行簡式審判程序，合
    先敘明。
二、訊據被告甲○○對於上揭時地以如事實欄所示方法，分別施
    用第一級毒品海洛因及第二級毒品安非他命等情坦承不諱，
    而經警將被告親採封緘之尿液送驗結果，確呈嗎啡陽性反應
    及安非他命陽性反應等情，有新竹縣政府警察局毒品犯罪嫌
    疑人尿液採驗作業管制紀錄及詮昕科技股份有限公司於97年
    3 月18日所出具之濫用藥物尿液檢驗報告各1 份附卷足憑，
    足見被告所為前開自白，確與事實相符而堪採信。
三、再者，被告前曾於89年間因施用毒品案件，經臺灣新竹地方
    法院檢察署檢察官聲請，而經本院於89年6 月22日以89年度
    毒聲字第1590號裁定送勒戒處所觀察、勒戒，旋因觀察、勒
    戒後，因認有繼續施用毒品傾向，經臺灣新竹地方法院檢察
    署檢察官聲請，而經本院於89年11月3 日以89年度毒聲字第
    2589號裁定令入戒治處所施以強制戒治。嗣因執行屆滿3 月
    ，成效良好，經臺灣新竹地方法院檢察署檢察官聲請，而經
    本院於90年6 月22日以90年度毒聲字第1048號裁定停止戒治
    ，所餘戒治期間付保護管束，並於90年8 月1 日出所。嗣因
    保護管束期間屆滿，未經撤銷保護管束，而視為強制戒治執
    行完畢，並經臺灣新竹地方法院檢察署檢察官於90年11月7
    日以90年度戒毒偵字第235 號為不起訴處分確定。其又於95
    年2 月間，因施用毒品案件，經臺灣新竹地方法院檢察署檢
    察官起訴，而經本院於95年5 月26日以95年度訴字第299 號
    就施用第一級毒品部分判處有期徒刑8 月，就施用第二級毒
    品部分判處有期徒刑3 月，定應執行刑為有期徒刑10月，於
    95年6 月5 日確定。其又於95年9 月間，因施用毒品案件，
    經臺灣新竹地方法院檢察署檢察官起訴，而經本院於96年2
    月27日以95年度訴字第935 號就施用第一級毒品部分判處有
    期徒刑8 月，就施用第二級毒品部分判處有期徒刑3 月，定
    應執行刑為有期徒刑10月，於96年2 月27日確定等情，亦有
    臺灣新竹地方法院檢察署檢察官95年度毒偵字第339 號起訴
    書、95年度毒偵字第1637號起訴書、法務部全國檢察官線上
    查詢刑案人犯在監所最新資料報表、臺灣新竹地方法院檢察
    署刑案資料查註紀錄表、被告提示簡表、全國施用毒品案件
    紀錄表、受觀察勒戒人毒品及前科紀錄簡列表、矯正簡表及
    臺灣高等法院被告前案紀錄表各1 份在卷足憑。綜上，本案
    事證已臻明確，被告於前案強制戒治執行完畢後5 年內及前
    案施用毒品案件後再犯施用第一級毒品海洛因及施用第二級
    毒品安非他命之犯行均洵堪認定，應予依法論科。
三、按海洛因及安非他命分屬毒品危害防制條例第2 條第2 項第
    1 款所列之第一級毒品及第2 款所列之第二級毒品。核被告
    甲○○所為，係犯毒品危害防制條例第10條第1 項之施用第
    一級毒品罪及同條第2 項之施用第二級毒品罪。至其持有第
    一級毒品海洛因及第二級毒品安非他命後，均進而施用，其
    持有第一級毒品及第二級毒品之低度行為，應分別為施用第
    一級毒品及施用第二級毒品之高度行為所吸收，爰不另論其
    持有第一級毒品罪及持有第二級毒品罪。又被告所為上揭二
    罪間，犯意個別，行為互殊，應分論併罰。又被告前曾於95
    年2 月間，因違反毒品危害防制條例案件，經本院於95年5
    月26日以95年度訴字第299 號就施用第一級毒品部分判處有
    期徒刑8 月，就施用第二級毒品部分判處有期徒刑3 月，定
    應執行刑為有期徒刑10月，於95年6 月5 日確定；又於95年
    9 月間，因違反毒品危害防制條例案件，經本院於96年2 月
    27日以95年度訴字第935 號就施用第一級毒品部分判處有期
    徒刑8 月，就施用第二級毒品部分判處有期徒刑3 月，定應
    執行刑為有期徒刑10月，於96年2 月27日確定，而此部分案
    件，復經本院於96年7 月25日以96年度聲減字第585 號裁定
    分別減刑為有期徒刑4 月及1 月又15日，定應執行刑為有期
    徒刑5 月確定，嗣上揭二案件接續執行，於96年11月9 日縮
    刑期滿執行完畢等情，有臺灣新竹地方法院檢察署刑案資料
    查註紀錄表及臺灣高等法院被告前案紀錄表各1 份在卷足按
    ，其於5 年以內再犯本件有期徒刑以上之罪，為累犯，應依
    刑法第47條第1 項規定加重其刑。爰審酌被告曾因施用毒品
    而觀察、勒戒、強制戒治，猶不知悔悟，卻再犯本案，顯然
    自制力薄弱，本案施用毒品種類、犯罪手段、情節、所生危
    害，及被告所為係戕害自身身心健康，犯後尚能坦承犯行，
    態度良好等一切情狀，分別量處如主文所示之刑，及定其應
    執行之刑，以資懲儆。
據上論斷，應依刑事訴訟法第273 條之1 第1 項、第299 條第1
項前段，毒品危害防制條例第10條第1 項、第2 項，刑法第11條
前段、第47條第1 項、第51條第5 款，判決如主文。
本案經檢察官何若薇到庭執行職務。
中    華    民    國    97    年    7     月    18    日
                  刑事第一庭    法  官   楊惠芬
以上正本證明與原本無異。
如不服本判決應於收受本判決後10日內向本院提出上訴書狀，上
訴書狀應敘述具體理由。上訴書狀未敘述上訴理由者，應於上訴
期間屆滿後20日內補提理由書狀於本院 (均須按他造當事人之人
數附繕本 )「切勿逕送上級法院」。
中    華    民    國    97    年    7     月    18    日
                                書記官   張懿中
附錄本案論罪科刑法條全文：
毒品危害防制條例第10條第1 項、第2 項：
施用第一級毒品者，處六月以上五年以下有期徒刑。
施用第二級毒品者，處三年以下有期徒刑。


司法院資訊處製作；財團法人民間司法改革基金會備份。
